Config:
  hfst:
    Gen: ../../../src/generator-dict-gt-norm.hfst
    Morph: ../../../src/analyser-dict-gt-norm.hfst
  xerox:
    Gen: ../../../src/generator-dict-gt-norm.xfst
    Morph: ../../../src/analyser-dict-gt-norm.xfst
    App: lookup

Tests:

# todo:
# Proofread the gold standard (below)
# Then: run analyser, then correct. 


  Noun - muõrr e-stem puu: # Noun - full paradigm
     muõrr+N+Sg+Nom+Indef: muõrr
     muõrr+N+Sg+Gen+Indef: muõr
     muõrr+N+Sg+Acc+Indef: muõr
     muõrr+N+Sg+Ill+Indef: muõʹrˈre
     muõrr+N+Sg+Loc+Indef: muõrâst
     muõrr+N+Sg+Com+Indef: muõrin
     muõrr+N+Ess+Indef: muõrrân
     muõrr+N+Par+Indef: muõrrâd
     muõrr+N+Sg+Abe+Indef: [muõrtaa, muõrtää]
     muõrr+N+Pl+Nom+Indef: muõr
     muõrr+N+Pl+Gen+Indef: muõri
     muõrr+N+Pl+Acc+Indef: muõrid
     muõrr+N+Pl+Ill+Indef: muõrid
     muõrr+N+Pl+Loc+Indef: muõrin
     muõrr+N+Pl+Com+Indef: muõrivuiʹm
     muõrr+N+Pl+Abe+Indef: [muõritaa, muõritää]
